ru: Искусство и развлечения > Хобби и творчество > Коллекционные предметы > Коллекционные карточки: Коллекционные карточки культурно-развлекательной тематики; Геймерские карточки; Коллекционные карточки неспортивной тематики; Спортивные коллекционные карточки
hu: Művészet és szórakoztatás > Hobbik és kreatív művészet > Gyűjtemények > Gyűjthető kereskedési kártyák: Szórakoztató kártyák; Játékkártyák; Nem sporttal kapcsolatos kereskedési kártyák; Sport kereskedési kártyák
zh-TW: 藝術/娛樂 > 嗜好和創作藝術 > 收藏品 > 集換式卡片: 娛樂用卡片; 遊戲卡片; 非運動類集換式卡片; 運動類集換式卡片
en: Arts & Entertainment > Hobbies & Creative Arts > Collectibles > Collectible Trading Cards: Entertainment Cards; Gaming Cards; Non-Sports Trading Cards; Sports Trading Cards
tr: Sanat ve Eğlence > Hobiler ve Sanatsal Çalışmalar > Koleksiyonlar > Koleksiyon Kartları: Eğlence Kartları; Oyun Kartları; Spor Dışı Koleksiyon Kartları; Spor Koleksiyon Kartları
fi: Taide ja viihde > Harrastukset ja taiteet > Keräilykohteet > Keräilykortit: Viihdekortit; Pelikortit; Muut kuin urheilukeräilykortit; Urheilukeräilykortit
it: Arte e svago > Hobby e arti creative > Collezionismo > Carte collezionabili: Carte di intrattenimento; Carte da gioco; Carte collezionabili non sportive; Carte collezionabili sportive
ko: 아트/엔터테인먼트 > 취미/예술 > 수집품 > 수집용 트레이딩 카드: 엔터테인먼트 카드; 게임 카드; 스포츠 외 트레이딩 카드; 스포츠 트레이딩 카드
es: Arte y ocio > Hobbies y artes creativas > Coleccionables > Cromos coleccionables: Cromos de entretenimiento; Cromos de juego; Cromos coleccionables no deportivos; Cromos coleccionables deportivos
lt-LT: Menai ir pramogos > Hobiai ir menai > Kolekcionuojami daiktai > Kolekcionuojamosios mainomosios kortelės: Pramoginės kortelės; Žaidimų kortos; Ne sporto mainomosios kortelės; Sporto mainomosios kortelės
nb: Kunst og underholdning > Hobby og kreativitet > Samleobjekter > Byttekort: Underholdningskort; Spillkort; Ikke-sportsrelaterte byttekort; Sportsrelaterte byttekort
hr-HR: Umjetnost i zabava > Hobiji i kreativne umjetnosti > Kolekcionarstvo > Kolekcionarske sličice: Kartice za zabavu; Igraće karte; Nesportske sličice; Sportske sličice
pl: Sztuka i rozrywka > Hobby i sztuki piękne > Artykuły kolekcjonerskie > Karty kolekcjonerskie: Karty do zabawy; Karty do gier; Karty kolekcjonerskie inne niż sportowe; Sportowe karty kolekcjonerskie
pt-PT: Artes e lazer > Passatempos e artes criativas > Objetos de coleção > Cromos de coleção: Cartas de entretenimento; Cartas de jogo; Cromos não desportivos; Cromos desportivos
bg-BG: Изкуства и развлечения > Хобита и творчески изкуства > Колекционерски предмети > Колекционерски карти за размяна: Развлекателни карти; Карти за игри; Не спортни карти за размяна; Спортни карти за размяна
el: Τέχνες & Ψυχαγωγία > Χόμπι & Δημιουργικές Τέχνες > Συλλεκτικά αντικείμενα > Συλλεκτικές κάρτες συναλλαγών: Κάρτες ψυχαγωγίας; Κάρτες τυχερών παιχνιδιών; Μη αθλητικές κάρτες συναλλαγών; Αθλητικές κάρτες συναλλαγών
pt-BR: Artes e entretenimento > Hobbies e artes > Artigos colecionáveis > Cartões colecionáveis: Cartões de entretenimento; Cartas de jogo; Cartões colecionáveis não esportivos; Cartões colecionáveis esportivos
sl-SI: Kultura in zabava > Hobiji in ustvarjalne umetnosti > Zbirateljski predmeti > Zbirateljske kartice za izmenjavo: Kartice za razvedrilo; Igralne karte; Nešportne kartice za izmenjavo; Športne kartice za izmenjavo
th: ศิลปะและความบันเทิง > งานอดิเรกและศิลปะสร้างสรรค์ > ของสะสม > การ์ดสะสม: การ์ดเพื่อความบันเทิง; เทรดดิ้งการ์ดเกม; การ์ดสะสมที่ไม่ใช่กีฬา; การ์ดสะสมเกี่ยวกับกีฬา
cs: Umění a zábava > Hobby, hudba a výtvarné umění > Sběratelské předměty > Sběratelské karty: Zábavní karty; Herní karty; Nesportovní karty; Sportovní sběratelské karty
ja: 芸術・エンターテイメント > 趣味・コレクション > コレクションアイテム > トレーディングカード: エンターテイメントカード; ゲームカード; スポーツ以外のトレーディングカード; スポーツトレーディングカード
vi: Nghệ thuật và giải trí > Sở thích và nghệ thuật sáng tạo > Đồ sưu tầm > Thẻ bài sưu tập: Thẻ bài giải trí; Thẻ bài chơi game; Thẻ bài ngoài chủ đề thể thao; Thẻ bài có chủ đề thể thao
zh-CN: 艺术与娱乐 > 爱好/艺术创作 > 收藏品 > 集换卡收藏品: 娱乐卡; 游戏卡; 非体育集换卡; 体育集换卡
da: Kunst og underholdning > Hobby og håndarbejde > Samleobjekter > Samlekort: Underholdningskort; Spillekort; Ikke-sports-samlekort; Sports-samlekort
fr: Arts et loisirs > Loisirs et arts créatifs > Articles de collection > Cartes à collectionner: Cartes de divertissement; Cartes à jouer; Cartes à collectionner non sportives; Cartes à collectionner sportives
nl: Kunst en entertainment > Hobby's en creatieve vaardigheden > Verzamelobjecten > Ruilkaarten: Entertainmentkaarten; Spelkaarten; Non-sportruilkaarten; Sportruilkaarten
de: Kunst & Unterhaltung > Hobby & Kunst > Sammlerstücke > Sammelkarten: Unterhaltungskarten; Spielkarten; Nicht-Sport-Sammelkarten; Sport-Sammelkarten
sv: Konst och underhållning > Hobby och skapande > Samlarobjekt > Samlarkort: Underhållningskort; Spelkort; Samlarkort för annat än sport; Samlarkort för sport
sk-SK: Umenie a zábava > Záľuby a tvorivé dielne > Zberateľské predmety > Zberateľské karty: Filmové karty; Herné karty; Nešportové zberateľské karty; Športové zberateľské karty
ro-RO: Artă și divertisment > Hobby-uri și artă > Obiecte de colecție > Cartonașe de colecție pentru schimburi: Cartonașe pentru divertisment; Cartonașe pentru jocuri; Cartonașe de colecție pentru schimburi non-sportive; Cartonașe de colecție pentru schimburi sportive